臺灣高雄地方法院刑事判決　　　　　　　　　　　　九十一年度易緝字第二一六號
　　公　訴　人　臺灣高雄地方法院檢察署檢察官
　　被　　　告　丙○○
　　選任辯護人　許明德
　　　　　　　　吳芝瑛
　　　　　　　　鄭勝智
右列被告因違反動產擔保交易法案件，經檢察官提起公訴（八十三年度偵字第九八０
七號），因被告逃匿，經本院發佈通緝後緝獲，本院判決如左：
    主  文
丙○○動產擔保交易之債務人，意圖不法之利益，將標的物遷移，致生損害於債權人
，累犯，處有期徒刑肆月，如易科罰金，以參佰元折算壹日。
    事  實
一、丙○○曾於民國八十一年間，因詐欺案件，經臺灣高等法院高雄分院判處有期徒
    刑四月確定，於八十二年四月一日執行完畢，詎仍不知悔改，於八十二年十一月
    二十九日，以動產擔保交易附條件買賣之方式，向臺灣通用傳動機械股份有限公
    司（下稱臺灣通用公司）購買車號ＶＩ—二九五九號自小客車一輛，為動產擔保
    交易之債務人，約定買賣總價金為新台幣（下同）七十七萬七千六百四十八元，
    於簽約時給付頭期款為七萬零五百元，其餘款項自八十二年十二月二十九日起至
    八十五年十一月二十九日止，每月一期分三十六期給付，每期應給付一萬九千六
    百四十三元，標的物存放地點為高雄縣鳳山市○○○路一二七巷十八弄四號，在
    價金未付清前，標的物所有權仍屬臺灣通用公司所有，丙○○僅得依約占有使用
    ，不得任意遷移、出質或為其他處分。詎丙○○在取得上開自小客車後，僅給付
    頭期款及五期分期款項，自八十三年五月二十九日起即拒絕付款，並將該自用小
    客車遷移他處，嗣經臺灣通用公司人員催繳無效且遍尋該部自用小客車後，始發
    覺上情，致生損害於臺灣通用公司。
二、案經臺灣通用公司訴由台灣高雄地方法院檢察署檢察官偵查起訴。
    理  由
一、訊據被告丙○○固不諱言於前揭時間，以動產擔保交易附條件買賣之方式，向告
    訴人臺灣通用公司購買自小客車一輛，約定總價金為七十七萬七千六百四十八元
    ，僅給付頭期款七萬零五百元及每期一萬九千六百四十三元之分期款項五期之事
    實，惟矢口否認有何違反動產擔保交易法之犯行，辯稱：係因出車禍而將車輛開
    至高雄縣鳳山市○○路與過埤路之某家汽車保養場修理，當時有向臺灣通用公司
    人員表示欲延期繳款，但未獲同意，該自小客車則因保養廠人員表示修理起來划
    不來，遂停放在該保養廠內云云。經查：右揭事實，業據告訴人臺灣通用公司代
    理人乙○○、甲○○於偵查及本院調查審理中指訴綦詳，告訴代理人甲○○並陳
    稱：被告總共繳了五期分期款項，未繳款後，公司有以電話催收、寄發存證信函
    ，且請抓車公司尋車，公司曾派人前往被告住所地查看車輛是否停放在該地點，
    但仍找不到車子，且被告所留之電話自八十三年六月起就無法打通等語明確，並
    有附條件買賣契約及登記書附卷可稽；被告雖辯稱係因出車禍將車輛送至保養廠
    修理而未取回云云，惟其自始均無法提出發生車禍及將該車送至保養廠修理之資
    料供本院查證以實其說，從而自難認其上開辯稱堪可採信，又據告訴代理人甲○
    ○於本院中陳明：該自小客車於八十八年十月二日在屏東市○○路一一九號找到
    等語，亦足認被告確實並未將該車依約停放在住所地而有遷移之行為，另被告於
    簽約後僅繳付頭期款及五期分期款項共計十六萬八千七百十五元，尚有六十餘萬
    元未為給付，且自案發迄今已八年多，對該筆款項仍未清償分文，足徵其遷移當
    時有為自己不法利益之意圖，且以致生損害於告訴人臺灣通用公司。綜上，本件
    市政已臻明確，被告犯行堪以認定，應依法論科。
二、核被告所為，係犯動產擔保交易法第三十八條之意圖不法利益擅將動產擔保交易
    標的物遷移罪。查被告曾於八十一年間，因詐欺案件，經臺灣高等法院高雄分院
    判處有期徒刑四月確定，於八十二年四月一日執行完畢，其受有期徒刑之執行完
    畢，五年以內再犯有期徒刑以上之罪，為累犯，應依刑法第四十七條規定加重其
    刑。審酌被告任意遷移動產擔保標的物，致告訴人追索無著，及標的物總值七十
    七萬餘元，經拍賣後，被告迄今仍有五十多萬元未付清，業經告訴代理人甲○○
    陳明在卷，且犯後猶飾詞卸責，態度不佳等一切情狀，酌情量處如主文所示之刑
    ，並諭知易科罰金之折算標準。
據上論斷，應依刑事訴訟法第二百九十九條第一項前段，動產擔保交易法第三十八條
，刑法第十一條前段、第四十七條、第四十一條第一項，罰金罰鍰提高標準條例第一
條前段、第二條，判決如主文。
本案經檢察官蕭宇誠到庭執行職務。
中      華      民      國    九十一    年      十一      月    十九    日
                臺灣高雄地方法院刑事第一庭
                                          法  官  黃  悅  璇
右正本證明與原本無異。
如不服本判決，應於判決送達後十日內，向本院提出上訴狀。
                                          書記官  沈      蘊
中    華    民    國      九十一      年      十一      月    二十      日
附錄法條：
動產擔保交易法第三十八條
動產擔保交易之債務人，意圖不法之利益，將標的物遷移、出賣、出質、移轉、抵押
或為其他處分，致生損害於債權人者，處三年以下有期徒刑、拘役或科或併科六千元
以下之罰金。
